【裁判字號】    97,審易,1423
【裁判日期】    970829
【裁判案由】    竊盜
【裁判全文】
臺灣高雄地方法院刑事判決            97年度審易字第1423號
公  訴  人  臺灣高雄地方法院檢察署檢察官
被      告  甲○○
                    （另案於台灣高雄監獄執行中）
上列被告因竊盜案件，經檢察官提起公訴（97年度偵字第9192號
），嗣因被告於準備程序進行中就被訴事實為有罪陳述，經告知
簡式審判程序之旨並聽取當事人意見後，本院裁定進行簡式審判
程序並判決如下：
    主  文
甲○○竊盜，累犯，處有期徒刑柒月；又竊盜，累犯，處有期徒
刑陸月。應執行有期徒刑壹年。
    事  實
一、甲○○前因竊盜等案件，經法院分別判處有期徒刑8 月、5
    月確定，復經裁定應執行有期徒刑1 年；又因施用毒品、竊
    盜等案件，經法院另判處有期徒刑7 月、6 月與8 月確定，
    再以裁定應執行有期徒刑1 年6 月確定，並接續上述有期徒
    刑1 年而為執行，於民國95年3 月3 日縮短刑期假釋出監（
    縮刑期滿日期為95年5 月2 日），因假釋期滿未經撤銷而視
    為執行完畢。詎其猶不知悛悔，意圖為自己不法之所有，於
    96年9 月23日15時許，在桃園縣桃園市○○路129 號後停車
    場內，先持路旁所拾獲之石塊敲擊張喻珊所有車牌號碼9985
    -QL 號自用小客車後車窗（毀損部分未據告訴），繼而進入
    車內逕以徒手方式竊取張喻珊所有之國際牌GPS 衛星導航機
    1 台、行動電話1 具、隨身碟1 支及皮包1 只（內有客戶資
    料）等物品既遂。其後另意圖為自己不法之所有，於96年10
    月21日7 時30分許，在桃園市○○路○段246 號前，同以路
    旁所拾獲之石塊先砸毀李木龍所有停置該處之車牌號碼3667
    -M W號自用小客車車窗玻璃（毀損部分亦未據告訴），再進
    入車內逕以徒手方式竊取李木龍所有汽車DVD 音響主機及衛
    星導航機各1 台既遂。嗣經桃園縣政府警察局桃園分局員警
    在張喻珊上開遭竊車輛採得指紋送請鑑定比對後認與甲○○
    之指紋相符，方始知悉上情。另甲○○在有偵查犯罪權限之
    機關及公務員發覺其犯罪前，即於97年1 月25日為警借提時
    主動向員警自承另涉有上述竊取3667-MW 號自用小客車車內
    財物之犯行並接受裁判，遂再循線查悉上情。
二、案經桃園縣政府警察局桃園分局報請台灣桃園地方法院檢察
    署檢察官呈請台灣高等法院檢察署令轉台灣高雄地方法院檢
    察署檢察官偵查起訴。
    理  由
一、被告甲○○係涉犯刑法第320 條第1 項普通竊盜既遂罪，其
    法定刑為死刑、無期徒刑、最輕本刑為3 年以上有期徒刑以
    外之罪，於準備程序進行中被告就被訴事實為有罪陳述，由
    法官告知簡式審判程序要旨並聽取其與公訴人之意見，經被
    告同意適用簡式審判程序後，本院亦認無不得或不宜改依簡
    式審判程序進行之處，爰依刑事訴訟法第273 條之1 第1 項
    、第284 條之1 規定，本院裁定進行簡式審判程序，合先敘
    明。
二、上揭事實，各據證人張喻珊、李木龍分別於警詢中指證綦詳
    ，並有桃園縣政府警察局桃園分局現場勘查報告、現場勘查
    紀錄表及內政部警政署刑事警察局鑑驗書各1 件在卷可稽，
    復據被告於本院審理中坦認上情不諱，足徵其自白確與事實
    相符，堪予採信。再按，磚塊、石頭乃自然界之物，尚難謂
    為通常之器械，故持以破壞行竊，尚難論以攜帶兇器竊盜罪
    （最高法院92年度台非字第38號判決意旨參照）。是以本件
    被告係持路旁所拾獲之石塊用以敲擊車窗玻璃而進入車內行
    竊，參以前開說明，僅得以普通竊盜既遂罪論處，方屬適法
    。綜前所述，本件事證明確，被告前揭犯行俱堪認定，均應
    依法論科。
三、核被告甲○○所為，各係犯刑法第320 條第1 項普通竊盜既
    遂罪。公訴意旨指稱被告當係成立攜帶兇器加重竊盜罪嫌云
    云，於法容有未恰，已如前述，惟二者基本社會事實仍屬同
    一，應在原起訴範圍內變更其起訴法條。又被告先後2 次實
    施普通竊盜既遂犯行，彼此間犯意個別且行為互殊，應予分
    論併罰為當。再者，被告前因竊盜等案件，先後經法院判決
    有罪確定，於95年3 月3 日縮短刑期假釋出監（縮刑期滿日
    期為95年5 月2 日），因假釋期滿未經撤銷而視為執行完畢
    一節，業如前述，並有台灣高等法院被告前案記錄表1 件在
    卷足憑，是其前受有期徒刑執行完畢後，5 年內故意再犯本
    件法定刑為有期徒刑以上之罪，均應論以累犯並依法加重其
    刑。另被告於竊取3667-MW 號自用小客車車內財物後，前經
    承辦員警桃園縣政府警察局桃園分局加以蒐證卻未能採得有
    效指紋以資比對，直至97年1 月25日為警借提時，乃於有偵
    查犯罪權限之機關及公務員發覺其犯罪前，即主動向員警自
    承其另涉有上述犯行進而接受裁判一節，業有卷附97年1 月
    25日警詢筆錄1 份可佐，是被告此舉當認合於自首要件，應
    就其此部分犯行依刑法第62條前段規定減輕其刑，並依法先
    加後減之。本院審酌被告不思以己力正當謀生，反圖不勞而
    獲，任意竊取他人財物，及其犯罪之動機、目的及手段，並
    兼衡其品行、生活狀況與智識程度，又所竊財物價值尚非甚
    鉅，然事後尚知坦承全部犯行、態度良好等一切情狀，分別
    量處如主文所示之刑並定其應執行之刑，以資懲儆。
四、此外，檢察官雖以被告涉有多次竊盜前科，顯見其應有竊盜
    習性，乃併予聲請於刑之執行前令入勞動處所強制工作云云
    。惟按，保安處分係針對受處分人將來之危險性所為之處置
    ，以達教化、治療之目的，為刑罰之補充制度。我國現行刑
    法採刑罰與保安處分雙軌制，係在維持行為責任之刑罰原則
    下，為協助行為人再社會化之功能，以及改善行為人潛在之
    危險性格，期能達成根治犯罪原因、預防犯罪之特別目的。
    是保安處分中之強制工作，旨在對嚴重職業性犯罪及欠缺正
    確工作觀念或無正常工作因而犯罪者，強制其從事勞動，學
    習一技之長及正確之謀生觀念，使其日後重返社會，能適應
    社會生活。竊盜犯贓物犯保安處分條例第3 條第1 項規定：
    「18歲以上之竊盜犯、贓物犯，有左列情形之一者，得於刑
    之執行前，令入勞動場所強制工作：一有犯罪習慣者。二以
    犯竊盜罪或贓物罪為常業者」，即係本於保安處分應受比例
    原則之規範，使保安處分之宣告，與行為人所為行為之嚴重
    性、行為人所表現之危險性及對於行為人未來行為之期待性
    相當之意旨而制定，而由法院視行為人之危險性格，決定應
    否令入勞動處所強制工作，以達預防之目的。查被告先前雖
    涉有多次竊盜犯行經法院判決有罪在案，然參以其警詢中乃
    供承係為換取毒品吸食方始行竊等語屬實，是其雖有多次竊
    盜犯行，然客觀上尚難率爾據此認定其果有竊盜之犯罪習慣
    ，況本院業已審酌諸般客觀事實而量處如主文所示之刑，並
    認處以上開徒刑即為適當，倘若再另行宣告強制工作，實屬
    過重。基於上開說明，本件當無併予宣告強制工作之必要，
    附此敘明。
據上論斷，應依刑事訴訟法第273 條之1 第1 項、第299 條第1
項前段、第300 條，刑法第320 條第1 項、第47條第1 項、第62
條前段、第51條第5 款，刑法施行法第1 條之1 ，判決如主文。
中    華    民    國    97    年    8     月    29    日
                  刑事第七庭  法  官    陳明呈
以上正本證明與原本無異。
如不服本判決應於收受本判決後10日內向本院提出上訴書狀，並
應敘述具體理由，如未敘述上訴理由者，應於上訴期間屆滿後20
日內補提理由書狀於本院（均須按他造當事人之人數附繕本）「
切勿逕送上級法院」。
中    華    民    國    97    年    8     月    29    日
                              書記官    張琇晴
附錄本判決論罪科刑之法條：
中華民國刑法第320條（普通竊盜罪、竊佔罪）
意圖為自己或第三人不法之所有，而竊取他人之動產者，為竊盜
罪，處5 年以下有期徒刑、拘役或5 百元以下罰金。
意圖為自己或第三人不法之利益，而竊佔他人之不動產者，依前
項之規定處斷。
前二項之未遂犯罰之。


司法院資訊處製作；財團法人民間司法改革基金會備份。
